hr-HR: Sportska oprema > Rekreacija na otvorenom > Kampiranje i planinarenje > Pribor za štapove za planinarenje: Pločice za štapove za planinarenje; Hvatovi za štapove za planinarenje; Kompleti štitnika za štapove za planinarenje; Štitnici za ruke za štap za planinarenje; Medaljoni za štapove za planinarenje; Tobolci i torbe za nošenje za štapove za planinarenje; Zamjenski dijelovi za štapove za planinarenje; Štitnici za palac za štapove za planinarenje; Trake za palac za štapove za planinarenje; Vrhovi za štapove za planinarenje; Trake za zglob za štapove za planinarenje
pt-BR: Artigos esportivos > Atividades ao ar livre > Acampamento e caminhada > Acessórios para bastões de caminhada: Cestos para bastões de caminhada; Alças de bastões de caminhada; Kits de proteção para bastões de caminhada; Protetores de mão para bastões de caminhada; Medalhões para bastões de caminhada; Aljavas e bolsas de transporte para bastões de caminhada; Peças de reposição para bastões de caminhada; Protetores de polegar para bastões de caminhada; Alças para polegar para bastões de caminhada; Ponteiras para bastões de caminhada; Alças de pulso para bastões de caminhada
fr: Équipements sportifs > Loisirs de plein air > Camping et randonnée > Accessoires pour bâtons de marche: Paniers pour bâtons de randonnée; Poignées de bâtons de randonnée; Kits de protection pour bâtons de randonnée; Protège-mains pour bâtons de randonnée; Médaillons pour bâtons de randonnée; Carquois et sacs de transport pour bâtons de randonnée; Pièces de rechange pour bâtons de randonnée; Protège-pouces pour bâtons de randonnée; Sangles de pouce pour bâtons de randonnée; Embouts de bâtons de randonnée; Dragonnes pour bâtons de randonnée
lt-LT: Sporto prekės > Poilsis lauke > Stovyklavimas ir žygiai > Žygių lazdų priedai: Žygių lazdų žiedai; Žygių lazdų rankenos; Žygių lazdų apsaugų rinkiniai; Žygių lazdų rankų apsaugos; Žygių lazdų ženkleliai; Žygių lazdų dėklai ir nešiojimo krepšiai; Žygio lazdų atsarginės dalys; Žygių lazdų nykščio apsaugos; Žygių lazdų nykščio dirželiai; Žygių lazdų antgaliai; Žygių lazdų riešo dirželiai
fi: Urheilutarvikkeet > Ulkoharrasteet > Retkeily ja vaellus > Vaellussauvatarvikkeet: Vaellussauvojen korit; Vaellussauvojen kahvat; Vaellussauvojen suojasetit; Vaellussauvojen käsisuojat; Vaellussauvojen merkit; Vaellussauvojen kotelot ja kuljetuskassit; Vaellussauvojen varaosat; Vaellussauvojen peukalosuojat; Vaellussauvojen peukalohihnat; Vaellussauvojen kärjet; Vaellussauvojen rannehihnat
es: Equipamiento deportivo > Actividades al aire libre > Camping y senderismo > Accesorios de bastones de senderismo: Cestas para bastones de senderismo; Empuñaduras para bastones de senderismo; Kits de protección para bastones de senderismo; Protectores de manos para bastones de senderismo; Medallones para bastones de senderismo; Fundas y bolsas de transporte para bastones de senderismo; Piezas de repuesto para bastones de senderismo; Protectores para pulgares para bastones de senderismo; Correas para el pulgar para bastones de senderismo; Puntas para bastones de senderismo; Muñequeras para bastones de senderismo
it: Articoli sportivi > Ricreazione outdoor > Campeggio e trekking > Accessori per bastoncini trekking: Cestini per bastoncini da trekking; Impugnature per bastoncini da trekking; Kit di protezione per bastoncini da trekking; Protezioni per le mani dei bastoncini da trekking; Medaglioni per bastoncini da trekking; Faretre e borse per il trasporto di bastoncini da trekking; Pezzi di ricambio per bastoncini da trekking; Protezioni per i pollici dei bastoncini da trekking; Cinghie per pollice per bastoncini da trekking; Punte per i bastoncini da trekking; Cinturini da polso per bastoncini da trekking
sv: Sportartiklar > Utomhusaktiviteter > Camping, vandring och backpacking > Tillbehör till vandringsstavar: Vandringsstavskorgar; Handtag till vandringsstavar; Kit för vandringsstavsskydd; Vandringsstavshandskydd; Medaljonger för vandringsstavar; Koger och bärväskor för vandringsstavar; Reservdelar till vandringsstavar; Vandringsstavstumskydd; Vandringsstavstumremmar; Vandringsstavsspetsar; Vandringsstavshandledsremmar
zh-TW: 體育用品 > 室外休閒 > 露營和健行 > 登山杖配件: 登山杖墊片; 登山杖握把; 登山杖防護工具包; 登山杖護手; 登山杖紀念章; 登山杖收納袋與攜行袋; 登山杖替換零件; 登山杖護指; 登山杖拇指失手繩; 登山杖尖; 登山杖失手繩
vi: Dụng cụ thể thao > Giải trí ngoài trời > Cắm trại & Đi bộ đường dài > Phụ kiện gậy leo núi: Giỏ đựng gậy leo núi; Tay cầm gậy leo núi; Bộ sản phẩm bảo vệ gậy leo núi; Bảo vệ tay cầm gậy leo núi; Huy hiệu gắn gậy leo núi; Bao đựng và túi xách gậy leo núi; Phụ tùng thay thế gậy leo núi; Bảo vệ ngon cái cầm gậy leo núi; Dây đeo ngón cái cầm gậy leo núi; Mũi gậy leo núi; Dây đeo cổ tay gậy leo núi
ja: スポーツ用品 > 屋外レクリエーション > キャンプ ・ハイキング > トレッキングポール関連用品: トレッキングポールバスケット; トレッキングポール用グリップ; トレッキングポールガードキット; トレッキングポールハンドガード; トレッキングポール用メダリオン; トレッキングポール用クイーバー・キャリーバッグ; トレッキングポール用交換パーツ; トレッキングポールサムガード; トレッキングポールルサムストラップ; ハイキングポールチップ; ハイキングポールリストストラップ
ko: 스포츠용품 > 야외 레크레이션 > 캠핑/하이킹 > 등산 지팡이 부대용품: 등산 지팡이 바스켓; 등산 스틱 그립; 등산 지팡이 가드 키트; 등산 지팡이 핸드 가드; 등산 스틱 메달리온; 등산 스틱 퀴버 및 휴대용 가방; 등산 스틱 교체용 부품; 등산 지팡이 엄지 가드; 등산 지팡이 엄지 스트랩; 등산 지팡이 팁; 등산 지팡이 손목 스트랩
pt-PT: Artigos de desporto > Atividades recreativas no exterior > Campismo e caminhada > Acessórios de bastões de caminhada: Cestos para bastões de caminhada; Pegas para bastões de caminhada; Kits de proteção para bastões de caminhada; Protetores de mão para bastões de caminhada; Medalhões para bastões de caminhada; Aljavas e sacos de transporte para bastões de caminhada; Peças de substituição para bastões de caminhada; Protetores de polegar para bastões de caminhada; Faixas de polegar para bastões de caminhada; Pontas para bastões de caminhada; Faixas de pulso para bastões de caminhada
th: อุปกรณ์กีฬา > สันทนาการกลางแจ้ง > การตั้งแคมป์และเดินเขา > อุปกรณ์ไม้เท้าเดินป่า: ตะกร้าไม้เท้าเดินป่า; ด้ามจับไม้เท้าเดินป่า; ชุดป้องกันไม้เท้าเดินป่า; ส่วนป้องกันมือสำหรับไม้เท้าเดินป่า; เหรียญประดับไม้เท้าเดินป่า; กระบอกและกระเป๋าใส่ไม้เท้าเดินป่า; อะไหล่ไม้เท้าเดินป่า; ส่วนป้องกันนิ้วหัวแม่มือสำหรับไม้เท้าเดินป่า; สายรัดนิ้วหัวแม่มือสำหรับไม้เท้าเดินป่า; ส่วนปลายไม้เท้าเดินป่า; สายรัดข้อมือสำหรับไม้เท้าเดินป่า
el: Αθλητικά είδη > Υπαίθριες δραστηριότητες αναψυχής > Κατασκήνωση & πεζοπορία > Αξεσουάρ μπατόν πεζοπορίας: Καλάθια μπατόν πεζοπορίας; Λαβές για μπατόν πεζοπορίας; Σετ προστασίας μπατόν; Προστατευτικά χεριών μπατόν; Εμβλήματα για μπατόν πεζοπορίας; Θήκες και τσάντες μεταφοράς για μπατόν πεζοπορίας; Ανταλλακτικά για μπατόν πεζοπορίας; Προστατευτικά αντίχειρα μπατόν; Λουριά αντίχειρα μπατόν; Άκρες μπαστουνιών πεζοπορίας; Λουριά καρπού μπατόν
en: Sporting Goods > Outdoor Recreation > Camping & Hiking > Hiking Pole Accessories: Hiking Pole Baskets; Hiking Pole Grips; Hiking Pole Guard Kits; Hiking Pole Hand Guards; Hiking Pole Medallions; Hiking Pole Quivers & Carry Bags; Hiking Pole Replacement Parts; Hiking Pole Thumb Guards; Hiking Pole Thumb Straps; Hiking Pole Tips; Hiking Pole Wrist Straps
ru: Спортивные товары > Активный отдых на открытом воздухе > Кемпинги и походы > Аксессуары для трекинговых палок: Кольца для трекинговых палок; Рукоятки для треккинговых палок; Комплекты защиты для трекинговых палок; Защита кисти для трекинговых палок; Декоративные медальоны для треккинговых палок; Чехлы и колчаны для треккинговых палок; Запчасти для треккинговых палок; Защита большого пальца для трекинговых палок; Темляки-капканы для трекинговых палок; Наконечники для трекинговых палок; Темляки-петли для трекинговых палок
ro-RO: Articole sportive > Recreere în aer liber > Camping și drumeții > Accesorii pentru bețe de drumeție: Coșuri pentru bețe de drumeție; Mânere pentru bastoane de drumeție; Seturi protecții pentru bețe de drumeție; Protecții pentru mâini pentru bețe de drumeție; Rondele pentru bețe de trekking; Tolbe și genți pentru bețe de trekking; Piese de schimb pentru bețe de trekking; Protecții pentru degete pentru bețe de drumeție; Curele pentru deget pentru bețe de drumeție; Vârfuri pentru bețe de drumeție; Curele pentru încheietură pentru bețe de drumeție
sl-SI: Športna oprema > Rekreacija na prostem > Kampiranje in pohodništvo > Dodatki za pohodne palice: Košare za pohodne palice; Ročaji za pohodne palice; Kompleti varoval za pohodne palice; Ščitniki za roke za pohodne palice; Značke za pohodniške palice; Tokovi in torbe za pohodniške palice; Nadomestni deli za pohodniške palice; Ščitniki za palec za pohodne palice; Trakovi za palec za pohodne palice; Konice za pohodne palice; Zapestni trakovi za pohodne palice
nb: Sportsutstyr > Friluftsliv > Camping og fjellvandring > Tilbehør for gangstaver: Kurver til gåstaver; Håndtak til vandrestaver; Beskyttelsessett til gåstaver; Håndbeskyttere til gåstaver; Medaljonger til vandrestaver; Koggere og bærevesker til vandrestaver; Reservedeler til vandrestaver; Tommelbeskyttere til gåstaver; Tommelstropper til gåstaver; Tupper til gåstaver; Håndleddsstropper til gåstaver
pl: Sprzęt sportowy > Rekreacja na świeżym powietrzu > Camping i chodzenie po górach > Akcesoria kijków trekkingowych: Kosze na kijki trekkingowe; Uchwyty do kijków trekkingowych; Zestawy osłon na kijki trekkingowe; Ochraniacze dłoni do kijków trekkingowych; Odznaki na kijki trekkingowe; Kołczany i pokrowce na kijki trekkingowe; Części zamienne do kijków trekkingowych; Ochraniacze na kciuki do kijków trekkingowych; Paski na kijki do kijków trekkingowe; Końcówki do kijków trekkingowych; Paski na nadgarstki do kijków do kijków trekkingowych
nl: Sportartikelen > Buitenrecreatie > Kamperen en wandelen > Accessoires voor wandelstokken: Manden voor wandelstokken; Handvatten voor wandelstokken; Beschermkits voor wandelstokken; Handbeschermers voor wandelstokken; Schildjes voor wandelstokken; Kokers en draagtassen voor wandelstokken; Vervangingsonderdelen voor wandelstokken; Duimbeschermers voor wandelstokken; Duimbandjes voor wandelstokken; Uiteinden voor wandelstokken; Polsbandjes voor wandelstokken
de: Sportartikel > Outdoor-Aktivitäten > Camping & Wandern > Zubehör für Trekkingstöcke: Trekkingstock-Körbe; Griffe für Wanderstöcke; Trekkingstock-Schutzsets; Trekkingstock-Handprotektoren; Stocknägel für Wanderstöcke; Köcher & Tragetaschen für Wanderstöcke; Ersatzteile für Wanderstöcke; Trekkingstock-Daumenprotektoren; Trekkingstock-Daumenschlaufen; Trekkingstock-Spitzen; Trekkingstock-Handgelenkschlaufen
hu: Sportszerek > Szabadtéri kikapcsolódás > Kemping és túrázás > Túrabot-kiegészítők: Túrabotkosarak; Túrabot markolatok; Túrabot-védőkészletek; Túrabot-kézvédők; Túrabot jelvények; Túrabottartó tegezek és hordtáskák; Túrabot cserealkatrészek; Túrabot-hüvelykujjvédők; Túrabot-hüvelykujjpántok; Túrabothegyek; Túrabot-csuklópántok
zh-CN: 体育用品 > 户外休闲 > 野营与远足 > 登山杖配件: 登山杖篮; 登山杖把手; 登山杖防护套件; 登山杖护手; 登山杖纪念牌; 登山杖收纳筒与便携包; 登山杖替换零件; 登山杖拇指护罩; 登山杖拇指绑带; 登山杖尖; 登山杖腕带
da: Sportsartikler > Friluftsliv > Camping og vandreture > Vandrestav – tilbehør: Vandrestav – kurve; Håndtag til vandrestave; Vandrestav – afskærmningssæt; Vandrestav – håndstøtter; Emblemer til vandrestave; Koggere og bæretasker til vandrestave; Reservedele til vandrestave; Vandrestav – tommelstøtter; Vandrestav – tommelstropper; Vandrestav – spidser; Vandrestav – håndledsstropper
cs: Sportovní potřeby > Outdoorové aktivity > Kempování a turistika > Turistické hole – příslušenství: Turistické hole – talířky/košíčky; Rukojeti trekových holí; Turistické hole – sady chráničů; Turistické hole – chrániče rukou; Štítky na trekové hole; Obaly a pouzdra na trekové hole; Náhradní díly pro trekové hole; Turistické hole – chrániče palců; Turistické hole – poutka s otvorem na palec; Turistické hole – hroty; Turistické hole – poutka na zápěstí
bg-BG: Спортни стоки > Спортни занимания на открито > Къмпинг и туризъм > Аксесоари за туристически щеки: Кошници за туристически щеки; Ръкохватки за туристически щеки; Комплект за защита на туристически щеки; Предпазители за ръце за туристически щеки; Медальони за туристически щеки; Колчани и чанти за носене на туристически щеки; Резервни части за туристически щеки; Предпазители за палци за туристически щеки; Каишки за палец за туристически щеки; Върхове на туристически щеки; Каишки за китка за туристически щеки
tr: Spor Malzemeleri > Açık Hava Etkinlikleri > Kampçılık ve Doğa Yürüyüşü > Yürüyüş Batonu Aksesuarları: Yürüyüş Batonu Sepetleri; Yürüyüş batonu tutamaçları; Yürüyüş Batonu Koruma Kitleri; Yürüyüş Batonu El Korumaları; Yürüyüş batonu madalyonları; Yürüyüş batonu taşıma çantaları ve kılıfları; Yürüyüş batonu yedek parçaları; Yürüyüş Batonu Başparmak Korumaları; Yürüyüş Batonu Başparmak Askıları; Yürüyüş Batonu Uçları; Yürüyüş Batonu Bileklikleri
sk-SK: Športový tovar > Exteriérové rekreakčné športy > Kempovanie a turistika > Príslušenstvo pre turistické palice: Košíky na turistické palice; Rukoväte pre turistické palice; Súpravy chráničov pre turistické palice; Chrániče rúk pre turistické palice; Prívesky na turistické palice; Tulce a tašky na turistické palice; Náhradné diely pre turistické palice; Chrániče palca pre turistické palice; Palcové popruhy pre turistické palice; Hroty pre turistické palice; Remienky okolo zápästia pre turistické palice